【裁判字號】    95,易,11
【裁判日期】    950301
【裁判案由】    竊盜
【裁判全文】
臺灣高雄地方法院刑事判決                95年度易字第11號
公  訴  人  臺灣高雄地方法院檢察署檢察官
被      告  丁○○
                    （
上列被告因竊盜案件，經檢察官提起公訴（94年度偵字第26992
號）及移送併辦（94年度偵字第1738號、95年度偵字第3771號）
，本院判決如下：
    主  文
丁○○連續攜帶兇器毀越牆垣竊盜，累犯，處有期徒刑貳年貳月
。
    事  實
一、丁○○曾犯竊盜罪，經本院分別以民國90年度易字第840 號
    、91年度易字第938 號各判處有期徒刑10月及8 月確定，2
    罪接續執行，於91年1 月22日入監執行，嗣於91年12月26日
    假釋出監付保護管束；丁○○再於92年間因再犯竊盜案件，
    經本院以92年度訴字第1231號判處有期徒刑2 年確定，於92
    年8 月21日入監執行，服刑中前案假釋並遭撤銷而接續執行
    有期徒刑5 月6 日，於94年6 月22日因縮短刑期假釋出監付
    保護管束，嗣於94年9 月4 日保護管束期滿假釋未經撤銷視
    為有期徒刑執行完畢。詎丁○○仍不知悔改，竟基於為自己
    不法所有之概括犯意，自94年11月21日凌晨5 時50分許起至
    95年1 月26日9 許止，連續為下列竊盜行為：(一)於94年11月
    21日凌晨5 時50分許，在高雄縣鳳山市○○路95號之「二代
    世紀購物廣場」後門處，隨手拾起置於路旁客觀上足以對人
    之生命、身體、安全構成威脅，足供兇器使用之木棒1 支，
    敲破庚○○所經營之「二代世紀購物廣場」石棉瓦牆壁後，
    進入無人居住之屋內，竊取「二代世紀購物廣場」內之洋酒
    1 瓶及香菸185 包，得手後正欲離去之際，因觸動保全防盜
    系統，而經保全公司通知警方前往當場查獲，並扣得前開洋
    酒1 瓶及香菸185 包（業已發還庚○○）。(二)於95年1 月1
    日20時43分許，侵入設於高雄市○鎮區○○街167 號無人居
    住之「冠冠幼稚園」內，徒手竊取己○○所有之音響1 組、
    電腦主機及液晶螢幕鉻各1 台，得手後欲離去之際，為前往
    巡邏之保全人員李聖恩及林柏勳發覺後報警當場查獲，並扣
    得前開竊得之音響1 組、電腦主機及液晶螢幕各1 台。(三)於
    同年1 月25日8 時許，丁○○利用高雄市○○區○○街87巷
    34號之公寓大樓大門未關上之機會，進入公寓內，並爬上同
    巷37之4 號頂樓戊○○住處，以拾得之石頭破壞頂樓喇叭鎖
    ，進入屋內欲竊取財物，惟因遭人發現而未得手。(四)於同日
    9 時許，徒手破壞辛○○居住之高雄市○○區○○街87巷17
    之4 號之鐵窗及玻璃窗，進入屋內壓內竊取大行李箱2 個及
    陶瓷紀念品數個【價值約新台幣（下同）2 萬元】，得手後
    將上揭行李箱以800 元賣予三多路及光華路口之不詳男子。
    (五)於95年1 月26日6 時許，徒手破壞高雄市○○區○○街87
    巷13之4 號頂樓之鐵窗，並打破窗戶玻璃，進入無人居住之
    屋內翻閱，惟未發覺財物，而未得手。(六)於同日9 時許，徒
    手破壞高雄市○○區○○街87巷39之4 號頂樓之鐵窗及玻璃
    窗，進入乙○○居住之住宅，徒手竊取乙○○所有之銅雕神
    像、木雕神像、木雕藝術品各1 個及珍珠1 瓶（共價值約1
    萬2 千元），得手後，為屋主發覺當場報警查獲。
二、案經高雄縣政府警察局鳳山分局、高雄市政府警察局三民第
    二分局、前鎮分局報請臺灣高雄地方法院檢察署檢察官偵查
    起訴及移送併辦審理。
    理  由
一、本件被告丁○○所犯係死刑、無期徒刑、最輕本刑為3 年以
    上有期徒刑以外之罪，其於準備程序中就被訴事實為有罪之
    陳述，經法官告知簡式審判程序之旨，並聽取公訴人及被告
    之意見後，經本院裁定由受命法官獨任進行簡式審判程序，
    合先敘明。
二、訊據被告對上揭事實於本院審理時坦承不諱，核與證人庚○○、己○○、李聖恩、林柏勳、戊○○、辛○○、丙○○及
    乙○○於警詢證述之情節，相互符合，並有贓物認領保管單
    3 份及照片22張在卷可佐。足見被告之自白與事實相符，自
    得為認定犯罪之依據。是以，本案被告犯罪事證明確，其犯
    行洵堪認定，應依法論科。
三、按刑法第321 條第1 項第3 款之攜帶兇器竊盜罪，係以行為
    人攜帶兇器竊盜為其加重條件，此所謂兇器，其種類並無限
    制，凡客觀上足對人之生命、身體、安全構成威脅，具有危
    險性之兇器均屬之，且祇須行竊時攜帶此種具有危險性之兇
    器為已足，並不以攜帶之初有行兇之意圖為必要（最高法院
    79年臺上字第5253號判例可資參照），本案被告於94年11月
    21日凌晨5 時50分許持撿拾而來之木棒，將「二代世紀購物
    廣場」之房屋石棉瓦牆壁敲破後侵入行竊，該木棒物雖未經
    扣案，惟既足以將石棉瓦牆壁破壞，若非質地相當堅硬之物
    ，實難成其效，則若持之用以攻擊人體，顯亦足以造成傷害
    ，是認該木棒客觀上可對人之生命、身體、安全構成威脅，
    具有危險性，應屬刑法第321 條第1 項第3 款所定之兇器。
    又刑法第321 條第1 項第3 款攜帶兇器竊盜罪，所稱之兇器
    ，乃依一般社會觀念足以對人之生命、身體、安全構成威脅
    ，而具有危險性之「器械」而言，而石頭乃自然界之物質，
    尚難謂為通常之「器械」，從而持石頭砸毀他人窗戶竊盜部
    分，尚難論以攜帶兇器竊盜罪（最高法院92年度臺非字第38
    號判決參照）。又窗戶具有防盜之作用，應屬刑法第321 條
    第1 項第2 款所定之其他安全設備（最高法院45年臺上字第
    1443號判例參照）。毀壞構成門扇之一部之喇叭鎖，係毀壞
    門扇之行為，其毀壞門扇之行為，乃係竊盜之加重要件行為
    ，自無成立毀損罪之餘地（最高法院83年度臺上字第3856
    號判決參照）。再毀越門扇而入室行竊，其越入行為即屬侵
    入住宅，已結合於所犯加重竊盜之罪質中，無更行構成侵入
    住宅罪之理（最高法院27年上字第1887號判例參照）。是核
    被告事實一、(一)所為，係犯刑法第321 條第1 項第2 款、第
    3 款之攜帶兇器毀越牆垣竊盜罪；事實一、(二)所為，係犯刑
    法第320 條第1 項之竊盜罪；被告事實一、(三)所為，係犯刑
    法第321 條第1 項第2 款、第2 項之毀越門扇竊盜未遂罪；
    事實一、(四)所為，係犯刑法第321 條第1 項第2 款之毀越安
    全設備竊盜未遂罪；事實一、(五)所為，係犯刑法第321 條第
    1 項第2 款、第2 項之毀越安全設備竊盜未遂罪；事實一、
    (六)所為，係犯刑法第321 條第1 項第2 款之毀越安全設備竊
    盜罪。被告先後6 次竊盜犯行，時間緊接，觸犯基本構成要
    件相同之罪，為連續犯，應依刑法第56條規定，從一重論以
    事實一、(一)之攜帶兇器毀越牆垣竊盜罪（按本次犯行所構成
    之加重條件最多），並加重其刑。又公訴意旨雖僅就事實一
    、(一)之犯行提起公訴，然其餘犯行與前揭經起訴並由本院論
    罪科刑之部分有連續犯之裁判上一罪關係，已如前述，依審
    判不可分原則，亦應為起訴效力所及，本院自得併予審理，
    附此敘明。又被告曾犯竊盜罪，經本院分別判處有期徒刑10
    月及8 月確定，2 罪接續執行，於91年1 月22日入監執行，
    嗣91年12月26日假釋出監付保護管束；丁○○再於92年間因
    再犯竊盜罪，經本院以92年度訴字第1231號判處有期徒刑2
    年確定，於92年8 月21日入監執行，服刑中前案假釋並遭撤
    銷而接續執行有期徒刑5 月6 日，於94年6 月22日縮短刑期
    假釋出監付保護管束，嗣94年9 月4 日因保護管束期滿假釋
    未經撤銷視為徒刑執行完畢等情，有臺灣高等法院被告前案
    紀錄表1 份在卷可憑，其於有期徒刑執行完畢後，5 年內再
    犯本件有期徒刑以上之罪，係屬累犯，應依刑法第47條之規
    定加重其刑，並與前開連續犯加重事由遞加之。爰審酌被告
    正值青壯之年，不思以正當方式取得財物，竟貪圖私慾，竊
    取他人之物，侵害他人之財產安全，惡性非輕，且被告前曾
    多次因竊盜案件，經法院判處有期徒刑8 月、10月及2 年確
    定，又被告於本案竊盜犯行遭警查獲後，復屢次犯竊盜犯行
    ，顯見其並無真正悔改之意，惟念及被告所竊取之財物，價
    值尚非甚鉅，及於犯罪後坦承犯行，犯罪後態度尚佳等一切
    情狀，量處如主文所示之刑。
據上論斷，應依刑事訴訟法第299 條第1 項前段、第273 條之1
第1 項，刑法56條、第321 條第1 項第2 款、第3 款、第47條，
判決如主文。
本案經檢察官甲○○到庭執行職務。
中    華    民    國    95    年    3     月    1     日
                  刑事第十二庭  法  官  洪能超
以上正本證明與原本無異。
如不服本判決，應於收受送達後10日內向本院提出上訴書狀。
中    華    民    國    95    年    3     月    1     日
                                書記官  曾小玲
附錄本件論罪科刑適用之法條
中華民國刑法第320 條第1 項
意圖為自己或第三人不法之所有，而竊取他人之動產者，為竊盜
罪，處5 年以下有期徒刑、拘役或500 元以下罰金。
中華民國刑法第321條
犯竊盜罪而有左列情形之一者，處6 月以上、5 年以下有期徒刑
：
一、於夜間侵入住宅或有人居住之建築物、船艦或隱匿其內而犯
    之者。
二、毀越門扇、牆垣或其他安全設備而犯之者。
三、攜帶兇器而犯之者。
四、結夥三人以上而犯之者。
五、乘火災、水災或其他災害之際而犯之者。
六、在車站或埠頭而犯之者。
前項之未遂犯罰之。


司法院資訊處製作；財團法人民間司法改革基金會備份。
